【裁判字號】    92,上易,152
【裁判日期】    920227
【裁判案由】    竊盜
【裁判全文】
臺灣高等法院臺中分院刑事判決                    九十二年度上易字第一五二號
    上  訴  人
    即  被  告  甲○○  男三十.
右上訴人因竊盜案件，不服台灣台中地方法院九十一年度易字第二０五三號，中華民
國九十一年十二月十日第一審判決（聲請案號：台灣台中地方法院檢察署九十一年度
偵字第一三九九九號），提起上訴，本院判決如左：
    主      文
上訴駁回。
    事      實
一、甲○○於民國（下同）八十三年間曾因違反肅清煙毒條例案件，經台灣台中地方
    法院判處有期徒刑三年四月確定，於八十七年二月二十八日執行完畢，猶不知悔
    改，復意圖為自己不法之所有，並基於概括之犯意，先於九十一年七月十一日晚
    上八時許，在台中市○○區○○路二段四九二號前，以其所有之鑰匙乙支開啟電
    門之方式，竊取乙○○所騎乘，而停放於該處之車牌號碼ＨＦＳ－五四０號重型
    機車乙輛（車主登記為中天機車租賃行）；又於同年月十二日下午四時許，在台
    中市○區○○路五之六號前，持其所有客觀上足供為兇器使用之六角扳手乙支（
    長約十五公分）以卸下車牌之方式，竊取丙○○所有停放該處之車牌號碼ＯＢＧ
    －二九九號重型機車車牌一面，得手後，將上開ＨＦＳ－五四０號車牌卸下，丟
    棄於台中市○○路旁某水溝內，再改懸掛ＯＢＧ－二九九號車牌以供騎用，六角
    扳手乙支則將之丟棄於台中市○○○路旁某水溝內。嗣於同年月十五日下午七時
    許，在台中市○○區○○路八十之二號前，甲○○欲騎用停放該處之改懸掛ＯＢ
    Ｇ－二九九號車牌之上開機車時，為埋伏員警查獲，並扣得其所有供竊取上開機
    車之鑰匙乙支。
二、案經台中市警察局第五分局報請臺灣臺中地方法院檢察署檢察官聲請簡易判決處
    刑，台灣台中地方簡易庭認不宜以簡易判決處刑，簽由該院刑事庭改依通常程序
    審理。
    理      由
一、訊據上訴人即被告甲○○（下稱被告）對於右揭事實坦承不諱，核與被害人乙○
    ○、丙○○分別於警訊中指述失竊之情節相符，並有車輛車牌失竊資料個別查詢
    報表二紙、贓物保管收據二紙、機車照片乙張附卷及鑰匙乙支扣案足憑（見偵查
    卷第一０、一一、一五至二一頁）。事證明確，被告犯行堪以認定。
二、查被告持以竊取車牌之六角扳手乙支，長約十五公分，已據其供明在卷，該六角
    扳手在客觀上顯足以對人之生命、身體、安全構成威脅，而具有危險性，應為兇
    器無疑。核被告所為，係犯刑法第三百二十條第一項之普通竊盜罪（竊取乙○○
    所有機車部分）及同法第三百二十一條第一項第三款之攜帶兇器竊盜罪（竊取丙
    ○○所有車牌部分）。被告先後普通竊盜、攜帶兇器竊盜之犯行，時間緊接，犯
    罪基本構成要件相同，顯係基於概括犯意為之，應依連續犯之規定以一攜帶兇器
    竊盜罪論處，並依法加重其刑。次查被告於八十三年間曾因違反肅清煙毒條例案
    件，經台灣台中地方法院判處有期徒刑三年四月確定，於八十七年二月二十八日
    執行完畢，有台灣高等法院被告全國前案紀錄表附卷可按，其於有期徒刑執行完
    畢後，五年內再犯本件有期徒刑以上之罪，為累犯，應依法遞加重其刑。原審以
    被告罪證明確，適用刑法第五十六條、第三百二十一條第一項第三款、第四十七
    條之規定予以論罪，且審酌被告犯罪之動機、目的、手段、所生危害及犯罪後坦
    承犯行等一切情狀，量處有期徒刑八月，並認扣案之鑰匙乙支，係被告所有供竊
    取上開機車犯罪所用之物，依刑法第三十八條第一項第二款之規定併予宣告沒收
    ，認事用法並無不當，量刑亦屬妥適。被告上訴意旨以「第一次犯竊盜罪，即遭
    判刑八月，且家中尚有母親需要扶養」為由，指摘原判決不當，為無理由，應予
    駁回。
三、據上論斷，應依刑事訴訟法第三百六十八條，判決如主文。
本案經檢察官丁○○到庭執行職務。
中      華      民      國      九十二     年     二      月   二十七   日
                                  臺灣高等法院臺中分院刑事第十庭
                                        審判長法  官  林  照  明
                                              法  官  王      銘
                                              法  官  蔡  名  曜
右正本證明與原本無異。
不得上訴。
                                              書記官  許  哲  禎
中      華      民      國      九十二     年     三      月     四     日
                                                                        Ｉ


司法院資訊處製作；財團法人民間司法改革基金會備份。
